# 关于固定资产维护支出的处理

提问人：miffy1013 时间：2019-05-29 16:46:40
请教陈版和各位老师：
我们的一个客户对固定资产每 3 年进行定期维护，单次维护支出的金额较大，客户想将此类支出作为长期待摊费用，在各次维护的受益期限（ 3 年内）摊销维护的费用。这样的维护仅是用于维持固定资产的正常状态。
我们认为，该定期维护费并不适用于准则上固定资产后续支出资本化的情形，因为它并没有为企业带来增量的经济利益，所以我们觉得不应该按受益年限摊销，应在发生当期费用化。
请问各位老师对此问题的看法如何？先谢谢各位老师！

回答人：chenyiwei
赞同你的意见，在发生的年度直接费用化处理，不能为了均衡各年度利润而待摊或预提。

提问人：374462863 时间：2019-05-29 20:16:44
如果为了生产新一代产品，更换设备的一个小零部件，小零部件单个价值不好，批量更换价值就很高，这种也是直接费用化吗？

回答人：chenyiwei
这种情况可能可以增加未来经济利益流入。可能可以满足资本化条件。